【裁判字號】    98,簡上,113
【裁判日期】    980430
【裁判案由】    賭博
【裁判全文】
臺灣桃園地方法院刑事判決             98年度簡上字第113號
上  訴  人
即  被  告  乙○○
上列上訴人即被告因賭博案件，不服本院刑事庭於民國97年12月
24日所為之97年度桃簡字第2688號第一審刑事簡易判決（聲請簡
易判決處刑案號：97年度速偵字第3712號），提起上訴，本院管
轄之第二審合議庭判決如下：
    主  文
上訴駁回。
    事  實
一、乙○○基於意圖營利而供給賭博場所、聚眾賭博及在公眾得
    出入場所賭博之犯意，自民國97年8 月中旬某日起，提供不
    知情之胞姊所經營，址設桃園縣桃園市○○街129 號之「枝
    成便利商店」，作為公眾得出入之賭博場所，以聚集不特定
    多數人至上址簽賭下注，而與不特定之人對賭財物，賭博方
    式則係由賭客分別以每注新臺幣（下同）80元、70元之金額
    投注，並核對每週二、四、六香港六合彩及每週一至五臺灣
    彩券之今彩539 開獎號碼，若賭客簽注號碼與香港六合彩開
    獎號碼有2 碼相同者為「2 星」，可得彩金5,700 元，若有
    3 碼相同者為「3 星」，可得彩金57,000元；若賭客簽注號
    碼與臺灣彩券之今彩539 開獎號碼有2 碼相同者為「2 星」
    ，可得彩金4,700 元，若有3 碼相同者為「3 星」，可得彩
    金47,000元；若賭客未依上開所述簽中號碼，則賭金全歸乙
    ○○所有。迄97年8 月28日晚間7 時許，為警在上址查獲，
    並扣得簽注單10張、簽注本3 本、簽注之傳真紙1 張、電子
    計算機1 台及賭資15,000元。
二、案經桃園縣政府警察局桃園分局報請臺灣桃園地方法院檢察
    署檢察官偵查後聲請以簡易判決處刑。
    理  由
一、被告固不否認自97年8 月中旬某日起即以上開所述方式與他
    人對賭，惟矢口否認有何意圖營利而供給賭博場所或聚眾賭
    博之犯行，辯稱：其僅係與鄰居對賭作為消遣、娛樂，並無
    營利之意圖，且「枝成便利商店」乃係由其胞姊及姪子所經
    營，其當日只是因胞姊有事外出而代為顧店，並非平日即以
    該商店供作賭博之場所，又扣案之現金乃係貨款而非賭資云
    云，經查：
    (一)上開犯罪事實，業據被告於警詢偵查中供承其確自97年 8
      月中旬起即於上址內經營六合彩賭博，而以上開所述方式
      與不特定賭客對賭，迄為警查獲之日起獲利約100,00元，
      而現場所查扣之六合彩簽注單8 張均係賭客當日所下注等
      語不諱，並核與證人即查獲員警甲○○在本院審理中所具
      結證稱：渠係因接獲民眾檢舉有人於「枝成便利商店」中
      經營六合彩賭博，乃與同事於97年8 月28日前往查看，而
      查獲時被告確係坐於商店中冰箱旁之小桌子前，桌上並放
      置有簽注單等物，被告亦當場承認其自97年8 月間起即在
      該位置接受民眾親自前來或以打電話之方式下注，且被告
      並未表示其當日僅係代為顧店，因當時店裡尚有1 名年約
      40至50歲之成年男子（應係被告之親戚）站於櫃台收銀機
      旁等語相符，堪信為真，則被告平日即係以該商店供作與
      不特定賭客賭博之場所而聚眾賭博一節，自堪以認定。
    (二)被告雖嗣於本院審理中改口辯稱「枝成便利商店」乃係由
      其胞姊及姪子所經營，其當日僅係因胞姊有事外出而代為
      顧店，並非平日即於該商店中與他人對賭云云，惟查：觀
      之查獲現場照片，被告為警查時乃係坐於商店中堆積雜物
      角落之椅子上，前方並有以數個紙箱垂直堆砌成一定高度
      後，再於其上舖設1 層以塑膠墊包覆之木板而作成之簡易
      桌子，木板上並放置有扣案之簽注單、簽注本、簽注之傳
      真紙等物，而扣案之現金15,000元則在放置在被告座位旁
      之紙箱上，則若果如被告所辯，僅係因單純幫忙顧店而於
      當日前往商店，何以未當場向查獲之員警為此表示？況衡
      情若係幫忙顧店，理應站立於櫃台之收銀機旁，始得為客
      人結帳並環顧商店內之所有情形，又豈可能將平日供作與
      他人簽賭之工具全數攜帶前往商店並坐於雜物堆中？此顯
      不合常理；再參以證人甲○○上開所證述查獲之際，商店
      內尚有1 名男子站立於收銀機旁等語，益足徵該男子才係
      真正代為顧店之人，而被告乃係平日即利用該商店之角落
      經營賭站，準此，被告上開所辯，顯係犯後卸責之詞，非
      可採信。至被告雖提出桃園縣政府營利事業登記證1 紙以
      證明其並非枝成便利商店之負責人，然此亦僅能證明商店
      本身並非被告所經營，而無法排除被告於商店中同時經營
      六合彩賭站之事實，是被告此部分所辯，仍不足採。
    (三)被告雖復辯稱其僅係與鄰居對賭作為逍遣、娛樂，並無營
      利之意圖云云，再查：依現今台灣彩券所發行今彩539 之
      投注方式，每注為50元，若投注號碼與開獎號碼有2 碼相
      同者可得彩金50元，若有3 碼相同亦僅可得彩金300 元，
      有台灣彩券今彩539 之網頁列印在卷可佐，其獲利顯然大
      幅低於與被告對賭，則被告若非係欲利用賭客之劣勢中獎
      機率而從中博取利益，又豈可能提供高於台灣彩券數十倍
      中獎所得之條件而吸引他人下注，是被告具有營利之意圖
      一節，至為灼然；又因一般民眾無法直接投注香港之六合
      彩，則被告以此為投注標的，揆諸上開說明，亦堪認顯係
      基於營利之意圖，準此，被告辯稱其並無營利意圖云云，
      當要無可採。
    (四)被告再辯稱扣案之現金15,000元乃係貨款，並非賭博云云
      ，次查：被告平日即係利用商店角落經營六合彩賭站之情
      已為本院所認定如上，且扣案之現金乃係在被告所坐位旁
      之紙箱上所扣得，再參以被告於警詢中業已供承當日已有
      8 人向其投注六合彩等語，即亦堪認扣案之現金確係被告
      與他人賭博所得之物無訛，其空言辯稱扣案之現金乃係貨
      款而非賭資，亦非足採。
    (五)此外，復有扣案之簽注單共10張（8 張簽注六合彩、2 張
      簽注今彩539） 、簽注本3 本、簽注之傳真紙1 張及賭資
      15,000元可證，是本案事證明確，被告犯行洵堪認定，應
      依法論科。
二、核被告乙○○所為，係犯刑法第266 條第1 項前段之在公眾
    得出入之場所賭博財物罪及同法第268 條之意圖營利，供給
    賭博場所及聚眾賭博罪。按立法者針對特定刑罰規範之構成
    要件，已預設該犯罪行為之本質係持續實行之複數行為，具
    備反覆、延續之行為特徵，而將之總括或擬制為一個構成要
    件之集合犯行為，因其刑法評價上為構成要件之行為單數，
    認應僅成立一罪。況刑事法若干犯罪行為態樣，本質上原具
    有反覆、延續實行之特徵，立法時既予特別歸類，定為犯罪
    構成要件之行為要素，則行為人基於概括之犯意，在密切接
    近之一定時、地持續實行之複次行為，倘依社會通念，於客
    觀上認為符合一個反覆、延續性之行為觀念者，於刑法評價
    上，即應僅成立一罪，學理上所稱「集合犯」之職業性、營
    業性或收集性等具有重複特質之犯罪均屬之，例如經營、從
    事業務、收集、販賣、製造、散布等行為概念者是（最高法
    院95年台上字第1079號判決要旨參照）。本案被告自97年 8
    月中旬某日起至同年月28日晚間7 時許為警查獲時止，提供
    上址商店以之充為所邀集之多數人前來聚賭之場所，足徵被
    告自始即基於各反覆實施供給賭博場所及聚眾賭博之單一決
    意，在緊密之時間及空間內反覆、持續從事同一犯罪行為，
    依社會通念，應各僅成立實質上一罪。又被告係以一個賭博
    犯意決定所達成同一犯罪行為而同時觸犯上開3 罪名，為想
    像競合犯，應從一重以意圖營利聚眾賭博罪處斷。原審以被
    告犯罪事證明確，援引刑事訴訟法第449 條第1 項、第 450
    條第1 項、第454 條第2 項、刑法第266 條第1 項前段、第
    268 條、第55條、第41條第1 項前段、刑法施行法第1 條之
    1 第1 項、第2 項前段，並審酌被告犯罪動機、目的、手段
    、賭博之種類、規模之大小、期間之長短、可牟得不法利益
    之多寡、犯行所生之危害及犯後態度等一切情狀，量處被告
    有期徒刑3 月，如易科罰金，以2,000 元折算1 日，暨扣案
    之簽注單10張、簽注本3 本、簽注之傳真紙1 張（供犯罪所
    用）及賭資15,000元（因犯罪所得），分別依刑法第38條第
    1 項第2 款、第3 款之規定宣告沒收（扣案之計算機1 台則
    無證據可認與本案犯行有關，故不另為沒收之諭知），經核
    認事用法均無違誤，量刑亦屬妥適，應予維持。被告上訴意
    旨猶以前揭情詞否認犯行，指摘原判決不當，為無理由，應
    予駁回。
據上論斷，應依刑事訴訟法第455 條之1 第3 項、第364 條、第
368 條，判決如主文。
本案經檢察官丁俊成到庭執行職務。
中    華    民    國    98    年    4     月    30    日
                    刑事第十庭  審判長法  官   江德民
                                      法  官   陳添喜
                                      法  官   蘇昌澤
以上正本證明與原本無異。
不得上訴。
                                      書記官   田宜芳
中    華    民    國    98    年    4     月    30    日


司法院資訊處製作；財團法人民間司法改革基金會備份。
